【裁判字號】    95,上易,752
【裁判日期】    950503
【裁判案由】    竊盜
【裁判全文】
臺灣高等法院刑事判決                 95年度上易字第752號
上  訴  人  臺灣板橋地方法院檢察署檢察官
被      告  甲○○
                （現另案於臺灣臺北監獄台北分監執行中）
上列上訴人因被告竊盜案件，不服臺灣板橋地方法院95年度易字
第201號，中華民國95年3月6日第一審判決（ 起訴案號：臺灣板
橋地方法院檢察署94年度偵字第21322號 ），提起上訴，本院判
決如下：
    主  文
原判決撤銷，發回臺灣板橋地方法院。
    理  由
一、公訴意旨略以：被告甲○○前因違反電信法、竊盜等案件，
    先後經臺灣基隆地方法院判處有期徒刑7月、有期徒刑1年，
    嗣經定應執行刑為有期徒刑1年5月，先後確定，於民國90年
    6月3日執行完畢；又因施用毒品案件，經本署以93年毒偵字
    第4011號聲請簡易判決處刑，於94年 2月25日經臺灣板橋地
    方法院以93年檢字第4465號判處有期徒刑 5月，如易科罰金
    以300元折算1日確定，於94年12月 6日執行完畢。詎猶不知
    悔改，竟意圖為自己不法之所有，於94年7月3日 4時許之夜
    間，持不詳工具破壞鐵窗之方式，侵入台北縣中和市○○路
    405號 1樓，竊取乙○○所有之新台幣（下同）35000元現金
    、汽機車駕照2張、行車執照1張、健保卡1張、信用卡2張、
    行動電話補充卡得手。嗣經警採集現場指紋送鑑比對結果與
    甲○○指紋相符，始悉上情。因認被告甲○○係犯刑法第32
    1條第1項第1款之加重竊盜罪嫌。
二、原判決意旨略以：
  (一)、按案件曾經判決確者，應諭知免訴之判決；免訴之判決，
      得不經言詞辯論為之，刑事訴訟法第302條第 1款、第307
      條分別定有明文；又訴訟上所謂一事不再理之原則，關於
      實質上一罪或裁判上一罪，亦均有其適用，最高法院60年
      臺非字第77號著有判例可資參照。
  (二)、本件被告甲○○前於民國94年3月9日下午 5時許，以攀越
      窗戶之方式，越入被害人鄭士山位在臺北縣板橋市○○路
      ○段204之4號6樓號之住處內，徒手竊取鄭士山所有之電腦
      辭典、電子小辭典各1臺、現金新臺幣（下同）3,900元得
      手之犯行，業經本院以94年度易字第 699號判決判處有期
      徒刑10月，並於94年10月13日確定在案，此有前開判決及
      臺灣高等法院被告前案紀錄表各 1份在卷足憑，又被告本
      件被訴於94年7月3日上午 4時許之夜間，持不詳工具破壞
      鐵窗之方式，侵入臺北縣中和市○○路405號1樓，竊取乙
      ○○所有之現金35,000元、汽機車駕照2張、行車執照1張
      、健保卡1張、信用卡2張、行動電話補充卡得手之犯行，
      業據被告於本院準備程序中坦承不諱，核與被害人乙○○
      於警詢時證述之情節相符，並有內政部警政署刑事警察局
      鑑驗書 1份附卷可稽，本件被告加重竊盜犯行應堪認定，
      惟被告於本院訊問時辯稱本件與前案具有連續犯關係等語
      ，審之本件被告加重竊盜之行為態樣與前開確定判決所認
      定之情狀相似，所犯亦係構成要件相同之罪，且 2次犯行
      期間僅相隔 3個月餘，應係基於同一之概括犯意所為無訛
      ，而有裁判上一罪之連續犯關係，是本件起訴之犯罪事實
      顯為前開確定判決之既判力所及，依照首開說明，爰不經
      言詞辯論，逕為諭知免訴之判決。
三、原審以上開理由而為免訴判決，固非無見，惟按：「連續犯
    之所謂出於概括犯意，必須其多次犯罪行為自始均在一個預
    定犯罪計劃以內，出於主觀上始終同一犯意之進行，若中途
    另有新犯意發生，縱所犯為同一罪名，究非連續其初發的意
    思，即不能成立連續犯。」最高法院70年台上字第6296號著
    有判例。經查：被告甲○○於本院訊問時陳稱：「（問：你
    前案在94年3月9日下午5點多，在板橋市○○路○段2044之4
    號 6樓竊取電腦、現金等物，何時為警查獲？）答：是現行
    犯。（問：如何到 6樓？）答：頂樓加蓋，旁邊有窗戶可以
    攀爬上去，那時候被害人回來，我要跑，我要從6樓到1樓，
    因為被害人有呼喊，就在這途中被人抓到，被抓時並沒有被
    打，就被抓去派出所。（問：被抓到派出所時，有無認罪？
    ）答：有的。（問：你有認罪，有無想到要改過？）答：有
    的。（問：為何想到要改過？）答：我有聽說95年7月1日之
    後會一罪一判，所以被警察查到之後，我有想說要改過，不
    能再犯。（問：既然都已知道95年7月1日會一罪一判要改過
    ，為何94年7月3日凌晨 4點又持不詳工具破壞鐵窗侵入中和
    市○○路405號1樓偷現金、駕照等證件？）答：3月9日偷了
    被抓之後，不久發生車禍，沒有工作，沒有收入，毒癮又犯
    了，所以才會又想去偷東西。在未發生車禍之前，我在搬家
    公司工作，有收入，因為發生車禍所以沒有收入。在搬家公
    司任職時，沒有吸毒。後來因為發生車禍，整天在家裡空閒
    ，朋友來找提供毒品，就一起吸用，就慢慢有毒癮，因為沒
    有錢買，所以才會想去偷東西。（問：你在3月9日偷竊時，
    有想到以後一直要偷下去？）答：沒有。」等語在卷可佐，
    足徵被告本件犯行，係另行起意至明，雖其後之所犯與前之
    所為均係同一之竊盜罪名，惟究非連續其初發的意思，自不
    能成立連續犯，是以原判決認為被告前後二次竊盜犯行係連
    續犯，尚有未合。
四、檢察官上訴意旨，以被告前後所犯非基於概括犯意並非連續
    犯，指摘原判決不當，為有理由，自應由本院不經言詞辯論
    而將原判決撤銷，發回原法院依法審判。
據上論斷，應依刑事訴訟法第369條第 1項後段、第372條判決如
主文。
中    華    民    國    95    年    5     月    3     日
                  刑事第一庭    審判長法  官  蔡  長  溪
                                      法  官  陳  春  秋
                                      法  官  林  俊  益
以上正本證明與原本無異。
不得上訴。
                                      書記官  廖  月  女
中    華    民    國    95    年    5     月    4     日


司法院資訊處製作；財團法人民間司法改革基金會備份。
